臺灣高等法院臺南分院刑事判決
　　　　　　　　　　　　　　　 94年度上易字第376號　Ａ
上　訴　人　臺灣嘉義地方法院檢察署檢察官
上　訴　人
即　被　告　乙○○○
選任辯護人　蔡碧仲　律師
上　訴　人
即　被　告　戊○○
上列上訴人因被告傷害等案件，不服臺灣嘉義地方法院94年度易
字第142號中華民國94年6月22日第一審判決（起訴案號：臺灣嘉
義地方法院檢察署93年度偵字第7290號），提起上訴，本院判決
如下：
    主  文
原判決撤銷。
乙○○○共同傷害人之身體，處有期徒刑陸月，如易科罰金，以
參佰元折算壹日；又共同損壞他人大門玻璃及鏡子，足生損害於
他人，處有期徒刑月，如易科罰金，以參佰元折算壹日。應執
行有期徒刑捌月，如易科罰金，以參佰元折算壹日。
戊○○共同傷害人之身體，處有期徒刑陸月，如易科罰金，以參
佰元折算壹日；又共同損壞他人大門玻璃及鏡子，足生損害於他
人，處有期徒刑月，如易科罰金，以參佰元折算壹日。應執行
有期徒刑柒月，如易科罰金，以參佰元折算壹日。緩刑貳年。
    事  實
一、乙○○○因認其子媳離異係受丙○○影響所致，心生不悅，
    於民國（下同）93年9月24日晚間7時30分餘許，騎乘車牌號
    碼UMK-870號輕型機車，前往丙○○所有位於嘉義市○區○○街51巷8號住處前查看後，竟於同日時50分許，夥同戊○○及10餘名姓名年藉不詳之已滿18歲男子，基於傷害與毀損
    之犯意聯絡，分持不明銳器、棍棒及球棒等器械前往該址，
    一見坐在該址前機車上聊天之丁○○及甲○○2人，即不分
    青紅皂白先合力動手毆打丁○○，甲○○問稱為何打丁○○
    ，亦遭一併毆打，丁○○因此受有左前臂割裂傷併伸指肌肉
    群斷裂、左尺骨粉破碎骨折及腦震盪之傷害，甲○○因此受
    有左前臂割裂傷併肌肉斷裂及左尺骨開放性骨折之傷害，於
    打傷丁○○及甲○○之後，戊○○等人並持鋁棒打破丙○○
    所有之前揭住處大門玻璃及鏡子各1面，足生損害丙○○之
    財產。
二、案經丁○○、甲○○及丙○○訴由嘉義市警察局第一分局報
 　 告台灣嘉義地方法院檢察署檢察官偵查起訴。
    理  由
一、訊據被告乙○○○、被告戊○○於本院均認罪坦承犯行，但
    在原審則均矢口否認涉犯前揭事實，辯稱：我們當時並未到
    告訴人丙○○之前揭住處前，絕無傷害或毀損情事，不知何
    人所為云云。惟查：
  (一)前開犯罪事實，業據告訴人丙○○、告訴人丁○○及告訴人
    甲○○於警偵訊時及審理中以證人身分到庭結證綦詳（見警
    卷第9-23頁，偵卷第8-11頁，原審卷第67-79頁），並有在
    場目擊之證人黃冠淵、葉柏毅2人於偵審中到庭結證屬實（
    見偵卷第 42-44 頁，原審卷第 79-86 頁），且丁○○、甲○○於案發當日至天主教聖馬爾定醫院診治，丁○○身體受
    有左前臂割裂傷併伸指肌肉群斷裂、左尺骨粉破碎骨折及腦
    震盪等傷害，甲○○身體亦受有左前臂割裂傷併肌肉斷裂及
    左尺骨開放性骨折等傷害，有該醫院診斷證明書 2 紙附卷
    可憑（見警卷第 24、25 頁），又丙○○之前揭住處大門玻
    璃及鏡子各 1 面有破裂損壞情形，亦有現場毀損照片 2 張
    可按（見警卷第 32 頁），另前揭車牌號碼 UMK-870 號輕
    型機車係乙○○○所有，復有車籍查詢認可資料 1 紙足佐
    （見警卷第 33 頁），況且，被告乙○○○於偵查中亦承認
    本件案發前 1 週，其確因其子媳離婚之事與丙○○發生爭
    執之情不諱（見偵卷第 10、11 頁），可堪採認。
  (二)其次，被告戊○○在原審雖辯稱：案發當時我在逛夜市云云
    ，並舉友人林翊嫻為證，證人林翊嫻於偵審中到庭結證稱：
    本件事發當日晚間7點多時，我和戊○○去逛夜市，大概晚
    上9點左右離開夜市，我們回到戊○○家看電視、聊天及喝
    酒，酒是我去戊○○家旁的雜貨店買的，喝到大約清晨5、6
    點的時候，我才回家云云（見原審卷第88-91頁），然戊○○於偵查中先陳稱：本件事發當晚，我與林翊嫻逛夜市回我
    家後，當晚10時多許，林翊嫻就離開我家云云（見偵卷第28
    頁），戊○○於原審審理中改稱：本件事發當時我與林翊嫻
    去逛夜市，吃完東西，就回我家，喝酒聊天，酒是我去買的
    ，後來我喝醉，不知道林翊嫻何時離開我家云云（見原審卷
    第92-94頁）；是戊○○與證人林翊嫻對於「其2人於案發當
    晚，在戊○○家中所喝之酒係何人購買」及「林翊嫻離開戊○○家中之時間」等事項，所陳互見矛盾，故證人林翊嫻所
    證云云，不足使本院形成認為戊○○不在場之有利認定。末
    者，證人黃呂菁於偵審中到庭結證稱：當天天快暗時，我在
    乙○○○住處看電視，但無法確定確實之時間，又我沒有看
    到本件傷害或毀損等語（見偵卷第26、27頁，原審卷第94
    、95頁），證人王翊甄於原審審理中到庭結證稱：我沒有看
    到本件丙○○家前的傷害或毀損等語（見原審卷第86、87頁
    ），依此亦無法為有利於被告2人之認定。
  (三)綜上所述，本件事證明確，被告 2 人之傷害及毀損犯行均
    堪認定。
二、按以自己共同犯罪之意思，事先同謀，而由其中一部分人實
    施犯罪之行為者，亦為共同正犯（司法院大法官會議釋字第
    109號參照）。核被告乙○○○及戊○○為，均係犯刑法第2
    77條第1項之傷害人之身體罪及刑法第354條之毀損他人物品
    ，足以生損害於他人罪。被告2人與10餘名姓名年藉不詳之
    已滿18歲男子，就本件傷害及毀損犯行，互有犯意聯絡及行
    為分擔，為共同正犯。被告等人以一行為傷害丁○○、甲○○，觸犯2罪名，為想像競合犯，應依法從一重處斷。被告2
    人所犯前開2罪，犯意各別，行為互殊，應予分論併罰。
三、原審予以論罪科刑，固非無見，但查：被告2人在本院均坦
    承犯行，並積極與被害人和解，業已賠償丁○○、甲○○五
    十萬元，此有和解書附卷可稽（本院卷第50頁），被告戊○○亦已賠償丙○○一萬元，此有嘉義市西區調解委員會調解
    筆錄附卷可稽（本院卷第39頁），在本院審理時，被告亦當
    庭表示願以十萬元賠償丙○○之損失，可見被告確有誠意解
    決本件之紛爭，被告上訴意旨，以原判決量刑一年四月過重
    ，尚非不足採，檢察官上訴意旨，空言指摘原判決量刑過輕
    ，尚無可取，原判決未及審酌和解之事實，既有可議，自屬
    無可維持，應由本院將原判決撤銷改判。爰審酌被告2人僅
    因細故即夥眾持械傷人並毀損告訴人丙○○住處設備，視法
    律如無物，危害社會治安至鉅，被告2人素行、智識程度、
    犯罪動機、原因、手段、告訴人等所受傷害與損失、及被告
    2人在本院均坦承犯行，並積極與被害人和解，業已賠償丁○○、甲○○五十萬元，被告戊○○亦已賠償丙○○一萬元
    ，在本院審理時，被告亦當庭表示願以十萬元賠償丙○○之
    損失，惟告訴人拒不接受等情，本院審酌上開情狀，認被告
    二人已深具悔意等一切情狀，分別從輕量處如主文所示之刑
    及定其應執行之刑，並分別諭知易科罰金之折算標準。又查
    被告戊○○前此未曾受有期徒刑以上刑之宣告，有臺灣臺南
    地方法院檢察署刑案資料查註紀錄表及臺灣高等法院刑案資
    料查註紀錄表一份附卷可查，其已知所悔悟，坦承其罪，民
    事部份並與被害人達成和解，分別賠償五十萬元及一萬元，
    有和解書及調解筆錄各一份附卷可稽，經此偵審教訓，應該
    知道警惕，相信不會再犯，本院認所宣告之刑，以暫不執行
    為適當，爰併諭知被告戊○○緩刑二年，以勵自新，並觀後
    效。至於被告2人及不詳男子10餘人持以為本件犯行之不明
    銳器、棍棒及球棒等器械，均未扣案，為免執行困難，亦非
    違禁物，乃不予宣告沒收，併此敘明。
據上論斷，應依刑事訴訟法第369條第1項前段、第364條、第299
條第1項前段，刑法第28條、第277條第1項、第354條、第55條、
第 51 條第 5 款、第 41 條第 1 項前段、第 74 條第 1 款，
罰金罰鍰提高標準條例第 1 條前段，判決如主文。
本案經檢察官劉得鉦到庭執行職務。
中　　華　　民　　國　　94　　年　　9 　　月　　13　　日
                  刑事第六庭    審判長法  官　蔡崇義
　                                    法  官　董武全
                                      法  官　侯明正
以上正本證明與原本無異。
不得上訴。
　　　　　　　　　　　　　　　　　　　書記官　李育儒
中　　華　　民　　國　　94　　年　　9 　　月　　14　　日
附錄法條：
刑法第277條第1項：
傷害人之身體或健康者，處三年以下有期徒刑，拘役或一千元以
下罰金。
刑法第354條：
毀棄、損壞前二條以外之他人之物或令致不堪用，足以生損害於
公眾或他人者，處二年以下有期徒刑、拘役或五百元以下罰金。
